臺灣新北地方法院刑事裁定
111年度聲字第2431號
聲  請  人    
即  被  告  陳信宏




選任辯護人  蔡孝謙律師（法律扶助律師）
上列聲請人因違反銀行法等案件（111年度金重訴字第8號），聲
請解除禁止接見通信，本院裁定如下：
    主  文
聲請駁回。
    理  由
一、聲請意旨略以：聲請人即被告（下稱被告）甲○○因法院前所
    裁定具保之金額新臺幣（下同）200萬元過於龐大，一時無
    法籌齊，且思念家人及父親，聲請人思及父親因罹病而於醫
    院開刀治療乙情即痛苦難耐、無法成眠，爰聲請解除禁止接
    見、通信，俾使聲請人得解相思之苦云云。
二、按被告經法官訊問後，認為犯罪嫌疑重大，而有下列情形之
    一，非予羈押，顯難進行追訴、審判或執行者，得羈押之：
    ㈠逃亡或有事實足認為有逃亡之虞者；㈡有事實足認為有湮滅
    、偽造、變造證據或勾串共犯或證人之虞者；㈢所犯為死刑
    、無期徒刑或最輕本刑為5年以上有期徒刑之罪，有相當理
    由認為有逃亡、湮滅、偽造、變造證據或勾串共犯或證人之
    虞者，刑事訴訟法第101條第1項定有明定。又法院認被告之
    接見、通信及受授物件有足致其脫逃或湮滅、偽造、變造證
    據或勾串共犯或證人之虞者，得依檢察官之聲請或依職權命
    禁止或扣押之，刑事訴訟法第101條第1項第2款、第105條第
    3項前段各有明定。準此，法院為羈押或禁止接見、通信之
    裁定時，其本質上係屬為保全被告使刑事訴訟程序得以順利
    進行，或為保全證據或為擔保嗣後刑之執行程序，而對被告
    實施剝奪其人身自由之強制處分，法院僅須審查被告犯罪嫌
    疑是否重大及有無須賴此保全偵、審程序進行或執行之必要
    ，關於羈押原因之判斷，尚不適用訴訟上嚴格證明之原則。
    是於偵審中羈押及禁止被告接見、通信之目的，既在於確保
    訴訟程序之進行、確保證據之存在及真實，而被告有無羈押
    及禁止接見通信授受物件之必要，法院自得就具體個案情節
    予以斟酌決定，如就客觀情事觀察，法院於羈押並禁止接見
    、通信之裁定，在目的與手段間之衡量並無違反比例、衡平
    等原則之情形者，即無違法或不當可言。
三、經查：
　㈠被告因違反銀行法等案件，經臺灣新北地方檢察署檢察官於
    民國111年8月17日提起公訴（本院案號：111年度金重訴字
    第8號），經本院受命法官於同（17）日訊問後，參酌起訴
    書所列證人證述、卷附證據，認被告涉犯：①違反銀行法第2
    9條之1、第29條第1項之規定，且其因犯罪獲取之財物達1億
    元以上，而犯銀行法第125條第1項後段之非法經營銀行收受
    存款業務罪、②違反多層次傳銷管理法第18條之規定，而犯
    多層次傳銷管理法第29條第1項之非法多層次傳銷罪、③違反
    證券交易法第44條第1項後段之規定，而犯證券交易法第175
    條第1項之非法經營證券業務罪、④違反證券交易法第22條第
    1項之規定，而犯證券交易法第174條第2項第3款之非法募集
    、發行有價證券罪、⑤違反證券交易法第20條第1項之規定，
    而犯證券交易法第171條第1項第1款之證券詐欺罪、刑法第3
    39條第1項之詐欺取財罪，犯罪嫌疑重大；且檢察官起訴認
    被告所涉非法經營銀行收受存款業務犯行所獲取之財物達1
    億元以上，而銀行法第125條第1項後段之非法經營銀行收受
    存款業務罪（有期徒刑部分，法定最輕本刑為有期徒刑7年
    ），屬刑事訴訟法第101條第1項第3款所定最輕本刑5年以上
    有期徒刑之重罪，復有事實及相當理由足認其有逃亡之虞及
    勾串共犯、證人之虞，而有刑事訴訟法第101條第1項第1款
    、第2款、第3款之羈押原因；惟參酌本案經偵查後，檢察官
    認案情已獲鞏固，因而偵查終結提起公訴，被告亦自陳願以
    相當金額具保以擔保其不逃亡等一切情事，可認本案尚存有
    以其他法定羈押替代處分替代羈押之可能性，故命被告於提
    出200萬元以擔保確實到庭，且限制住居於臺中市○區○○○路0
    00號14樓之1，並自111年8月17日起限制出境、出海8月，復
    禁止與本案共犯有任何直接、間接或任何形式之聯繫、接觸
    之行為，亦禁止與本案證人、被害人有任何直接、間接或任
    何形式之聯繫、接觸、危害、恐嚇、騷擾、跟蹤之行為，即
    無羈押之必要；然因被告覓保無著，經本院值班法官（經受
    命法官委託）訊問後，認被告既無法提出受命法官原所諭知
    之具保金額，並衡酌本案一切情狀後，認被告有羈押之必要
    ，爰依刑事訴訟法第101條第1項第1款、第2款、第3款、第1
    05條第3項之規定，對被告為自111年8月17日起執行羈押，
    並禁止接見、通信之處分在案。
　㈡被告雖以前詞請求解除禁止接見、通信云云。然被告既有前
    述之羈押原因，且否認本案犯行，核其所陳內容與本案其他
    共犯之供述及證人之證述相異，並與卷附事證不符，亦與經
    驗法則相悖，則被告既無法提出受命法官原所諭知之金額以
    供具保，自無從輔以前述羈押替代處分以替代羈押暨禁止接
    見、通信，是為避免被告勾串本案共犯、證人，仍有予以禁
    止接見、通信之必要。從而，被告執前詞聲請解除禁止接見
    、通信處分，礙難准許，應予駁回。
四、依刑事訴訟法第220條，裁定如主文。
中　　華　　民　　國　　111 　年　　9 　　月　　26　　日
                  刑事第十一庭  審判長法　官  郭峻豪

                                      法  官  林琮欽

                                      法　官  莊婷羽
上列正本證明與原本無異。
如不服本裁定，應於裁定送達後五日內敘明抗告理由，向本院提
出抗告狀。
                                      書記官  方志淵
中　　華　　民　　國　　111 　年　　9 　　月　　27　　日